臺灣高等法院刑事裁定　　　　　　　　 100年度抗字第1142號
抗　告　人
即　受刑人　黎芳熏
上列抗告人因聲請撤銷緩刑案件，不服臺灣臺北地方法院中華民
國100年9月5日裁定(100年度撤緩字第83號)，提起抗告，本院裁
定如下:
   主   文
抗告駁回。
   理   由
一、抗告意旨略以：抗告人非無還款意願，係因短期內無能力給
    付被害人張秀美損害賠償金，抗告人於調解時也有還被害人
    新台幣(下同)二萬元，名牌包也給被害人抵押，抗告人近日
    均在母親之水果攤幫忙，請家人協助還款，又抗告人尚有二
    個幼兒待扶養，是請鈞院再給抗告人與被害人調解之機會云
    云。
二、按緩刑宣告，得斟酌情形，命犯罪行為人向被害人支付相當
    數額之財產或非財產上之損害賠償，刑法第74條第2項第3款
    定有明文。如受緩刑之宣告而有違反前開條款所定負擔情節
    重大，足認原宣告之緩刑難收其預期效果，而有執行刑罰之
    必要者，得撤銷其宣告，同法第75條之1第1項第4款亦有明
    文。
三、經查：抗告人因偽造文書、詐欺案件，經本院於100年4月14
    日，以100年度上訴字第361號判決分別判處有期徒刑6月、5
    月，如易科罰金，均以1,000元折算1日，應執行有期徒刑9
    月，如易科罰金，以1,000元折算1日，緩刑3年，並應向被
    害人支付32萬6,000元賠償金，及自100年1月10日起，於每
    月10日給付1萬5,000元，至全部清償止，如有一期未履行視
    為全部到期，而前開偽造文書及詐欺部分，分別於100年5月
    4日及100年4月14日確定在案，此有上開判決及本院被告前
    案紀錄表附卷可稽。又抗告人自前開判決確定後，迄今猶未
    給付被害人任何償金，且被害人以電話聯絡受刑人皆無回應
    等情，業經被害人於100年6月29日偵訊時陳述明確，是抗告
    人確有違反刑法第74條第2項第3款所定負擔之情甚明。另本
    案發生於98年12月間，期間抗告人僅於原審99年12月10日審
    判期日支付被害人1萬元，經被害人同意而成立調解，約定
    受刑人願給付被害人支付32萬6,000元賠償金，並應自100
    年1月10日起，於每月10日給付1萬5,000元，至全部清償止
    ，如有一期未履行視為全部到期，及臺灣臺北地方法院以99
    年度訴字第908號判決為緩刑3年之宣告；詎抗告人竟仍不依
    調解內容履行，且於被害人請求檢察官上訴後，復於本院經
    合法傳喚，無正當理由未到庭，嗣於100年4月27日收受本院
    100年度上訴字第361號判決後，亦未曾依前開判決所載償還
    被害人任何款項等節，亦有前開判決、臺灣臺北地方法院99
    年度司北調字第1016號調解筆錄、送達證書、刑事聲請上訴
    狀、臺灣臺北地方法院檢察官上訴書、本院100年3月17日審
    判程序筆錄、板橋41支郵務股移送青潭派出所（分駐所）寄
    存送達訴訟文書詳情表、偵訊筆錄附卷可查。足認抗告人毫
    無誠意履行前揭判決所定之緩刑條件內容，影響被害人之權
    益甚鉅，其違反刑法第74條第2項第3款所定負擔情節重大。
    又抗告人既不願依緩刑條件履行，足見原宣告之緩刑難收其
    預期效果，而有執行刑罰之必要。是原審認臺灣臺北地方法
    院檢察署檢察官之聲請，符合刑法第75條之1第1項第4款規
    定，而依刑事訴訟法第476條，裁定撤銷抗告人前開緩刑之
    宣告，於法自無不合。
四、抗告人雖執前詞置辯，惟其所舉在賣水果籌款、尚有幼子待
    扶養等理由，均曾在臺灣臺北地方法院審理時主張，且亦因
    此於臺灣臺北地方法院簡易庭進行調解（見100年度執聲字
    第1155號第5至7頁），且抗告人自收受原審裁定迄今，仍未
    見其以具體行動履行前揭緩刑條件，僅空言有履行意願，難
    認其有何支付被害人張秀美損害賠償金之誠意，是其抗告無
    理由，應予駁回。
五、據上論結，應依刑事訴訟法第412條，裁定如主文。
中    華    民    國  100    年    10    月    24    日
                  刑事第十七庭  審判長法  官  王炳梁
                                      法  官  黃雅芬
                                      法  官  陳世宗
以上正本證明與原本無異。
不得再抗告。
                                      書記官  李佳穎
中    華    民    國   100    年    10    月    24    日